臺灣士林地方法院刑事判決　　　　　　　　　　　　　九十一年度簡上字第八一號
　　上　訴　人
　　即　被　告　乙○○
右列被告因違反保護令罪案件，不服本院九十一年度簡字第二七二號，中華民國九十
一年四月二日第一審刑事簡易判決（聲請簡易判決處刑案號：九十一年度偵字第一０
五一號），提起上訴，本院管轄第二審合議庭判決如左：
    主  文
原判決撤銷。
乙○○違反法院依家庭暴力防治法第十三條所為禁止實施家庭暴力行為、禁止騷擾行
為及遠離住居所之裁定，處有期徒刑柒月，緩刑伍年，緩刑期內付保護管束，並應遵
守如附表所示之事項。
    事  實
一、乙○○與甲○○原係夫妻（已於民國九十一年二月二十日辦妥離婚登記），二人
    間具有家庭暴力防治法第三條第一款所定之家庭成員關係，乙○○婚後因時常為
    甲○○娘家之事，與甲○○發生爭執，並毆打甲○○，並恐嚇其不准再返娘家，
    ，經甲○○向本院聲請通常保護令，本院即於民國（下同）九十年四月十一日依
    家庭暴力防治法第十三條規定，以九十年度家護字第四０號裁定核發民事通常保
    護令，裁定令乙○○不得對被害人甲○○實施身體或精神上不法侵害之行為，並
    不得直接或間接對被害人有騷擾行為，且應遠離下列場所：台北市○○○路○段
    二四三巷九之二號四樓（被害人住居所）、台北市○○○路○段八十一之四號七
    樓、台北市○○路○段一一一號（被害人工作場所）、台北市○○○路○段二二
    三巷十五號一樓（被害人或其家庭成員經常出入之場所）至少三百公尺。詎乙○
    ○於該保護令有效期間即九十一年一月十日晚上十一時許，明知應遠離台北市○
    ○○路○段二二三巷十五號一樓（聲請書誤繕為台北市○○○路○段二四三巷九
    之二號四樓）至少三百公尺，卻仍至上址即被害人之娘家，因甲○○不願與其見
    面，即欲離開該處，乙○○乃抱住騷擾甲○○，繼掐住甲○○之脖子，並壓在牆
    上，再將之壓倒在地，拉扯間致甲○○受有臉部擦傷、軀幹及四肢多處淤傷等傷
    害（傷害部分未據告訴），對甲○○實施身體上不法侵害之家庭暴力行為，而違
    反上開保護令。
二、案經甲○○訴由臺北市政府警察局大同分局報請臺灣士林地方法院檢察署檢察官
    偵查聲請以簡易判決處刑。
    理  由
一、訊據上訴人即被告乙○○固坦認確於前揭時、地抱住其妻甲○○等情屬實，惟矢
    口否認有何違反保護令之犯行，並辯稱：當時伊丈母娘叫伊太太甲○○離開，伊
    就抱住她，希望她回家，伊雖然很生氣，但沒有打她云云。惟查，被告乙○○有
    前揭違反保護令之行為，迭據被害人甲○○芳於警訊時及偵審中指訴綦詳，核與
    證人即被害人甲○○之母張黃秀美於偵查時所述之情節相符（見偵查卷第二十九
    頁背面），而被害人甲○○受有如事實欄所示之傷害，亦有台北市立陽明醫院甲
    種診斷書一紙在卷可稽，且被告前經本院於九十年四月十一日裁定禁止實施家庭
    暴力行為、禁止騷擾行為及遠離被害人之住居所，亦有本院九十年度家護字第四
    ０號裁定之保護令影本一份附卷可憑，況被告亦供承確曾收到民事保護令，並有
    至丈母娘家，且有抱住甲○○，又因生氣有敲桌子等情，是本件事證已明，被告
    前開所辯，要屬卸責之詞，尚難採信，其犯行堪以認定，應予依法論科。
二、按家庭暴力防治法所謂之家庭暴力者，係指家庭成員間實施身體上或精神上不法
    侵害之行為；又所稱騷擾者，則指任何打擾、警告、嘲弄或辱罵他人之言語、動
    作或製造使人心生畏怖情境之行為者而言，此觀諸家庭暴力防治法第二條第一項
    、第三項之規定自明。查本件被告乙○○與被害人甲○○係夫妻關係，為家庭暴
    力防治法第三條第一款所定之家庭成員，且前經本院裁定禁止實施家庭暴力行為
    、禁止騷擾行為及遠離住居所，被告違反本院依家庭暴力防治法第十三條所為之
    上開裁定，至被害人娘家，騷擾被害人，又打傷被害人，故核其所為，係違反家
    庭暴力防治法第五十條第一款、第二款、第四款之違反保護令罪。又被告所為違
    反保護令之行為，雖一次違反上開裁定所禁止之數款行為，然因其行為係違反「
    同一保護令」上所禁止之數款行為，故仍只論以一違反保護令罪。
三、原審認被告所犯罪證明確，予以論罪科刑，固非無見。惟查原審漏論被告騷擾行
    為部分，即有未合。被告上訴意旨否認有違反保護令之犯行，雖無理由，然原判
    決既有上開可議之處，自應由本院予以撤銷改判。爰審酌被告之素行尚可，此有
    臺灣高等法院被告全國前案紀錄表存卷可按，及其犯罪之動機、目的、手段、對
    被害人所造成之危害甚巨、犯罪後猶飾詞圖卸毫無悔意等一切情狀，量處如主文
    所示之刑，以示懲儆。
四、末查被告前未曾受有期徒刑以上刑之宣告，此有臺灣高等法院被告全國前案紀錄
    表在卷可參，其因一時失慮，致罹刑典，事後已蒙被害人甲○○之宥恕，有本院
    九十一年七月九日訊問筆錄及刑事撤回告訴狀附卷足憑，經此次教訓後，應知所
    警惕信無再犯之虞，本院綜核其個人及家庭環境各情，因認其所受宣告之刑以暫
    不執行為適當，故併諭知緩刑五年，緩刑期內並交付保護管束，以啟自新。又因
    被告屢有實施家庭暴力之行為，爰於其保護管束期間，應遵守如附表所示之事項
    ，俾免再度侵害被害人，以觀後效。
據上論斷，應依刑事訴訟法第四百五十五條之一第三項、第三百六十九條第一項前段
、第三百六十四條、第二百九十九條第一項前段，家庭暴力防治法第五十條第一、二
、四款、第三十條第一項、第二項，刑法第十一條前段、第七十四條第一款，判決如
主文。
本案經檢察官劉異海到庭執行職務
中      華      民      國     九十一     年      九     月     十三    日
                                      臺灣士林地方法院刑事第三庭
                                          審判長法  官  洪  英  花
                                                法  官  姜  麗  香
                                                法  官  李  育  仁
右正本證明與原本無異。
本判決不得上訴。
                                                書記官  李  家敏
中      華      民      國     九十一     年      九     月    二十三   日
附錄本判決論罪科刑法條之依據：
家庭暴力防治法第五十條：
違反法院依第十三條、第十五條所為之下列裁定者，為本法所稱之違反保護令罪，處
三年以下有期徒刑、拘役或科或併科新台幣十萬元以下罰金︰
一  禁止實施家庭暴力行為。
二  禁止直接或間接騷擾、接觸、通話或其他連絡行為。
三  命遷出住居所。
四  遠離住居所、工作場所、學校或其他特定場所。
五  命完成加害人處遇計畫：戒癮治療、精神治療、心理輔導或其他治療、輔導。
附表：
一、被告不得對被害人甲○○實施身體或精神上不法侵害之行為。
二、禁止對被害人為直接或間接之騷擾、接觸、通話或其他聯絡行為。
